# 三个问题探讨

提问人：城市荷锄翁 时间：2010-04-22 11:01:19
下面几个问题都是上研究生课程时同学提出来的，本人认为值得琢磨，请大家给个意见：
1 、政府征用一个公司的一家加油站，拆迁后在附近新建一座加油站给公司，此项交易是按政府补助核算还是非货币性资产交换呀？
2 、政府以无偿划转的方式将B公司交给A公司经营，A公司对B公司有完全的控制权，但约定B公司净利润的30%要上缴政府，是否合并报表？按多少比例合并？ 3 、某公司有 7 名股东， 6 家股东均为地方国资委下属企业，每家持股比例均为16.5%，合计持股99%，第7 家股东持股1%，但享有一票否决权。那么这 6 家股东对这家公司的投资按成本法还是权益法核算？

回答人：chenyiwei
回复 楼主 城市荷锄翁 的帖子 1 、一般理解是非货币性资产交换，但具体需要分析新旧两座加油站的坐落位置和交通方便程度、容量和加油能力等因素综合分析和判断。 2 、这种问题需要根据具体情况综合分析，不能一概而论。 3 、看来这 6 家股东单独或者合计都是无法控制被投资企业的，则是否权益法核算要看这 6 家企业对被投资企业是否具有重大影响。